臺灣高雄地方法院刑事判決　　　　　　110年度審易字第207號
公　訴　人　臺灣高雄地方檢察署檢察官
被　　　告　曾守謙




上列被告因竊盜案件，經檢察官提起公訴（109 年度偵字第7953
號），本院判決如下：
    主  文
丙○○犯竊盜罪，處有期徒刑貳月，如易科罰金，以新臺幣壹仟
元折算壹日。未扣案之犯罪所得腳踏車壹輛沒收，於全部或一部
不能沒收或不宜執行沒收時，追徵其價額。
    事  實
一、丙○○於民國109 年2 月16日上午11時許，自其所居住之高
    雄市○○區○○○路000 巷00○0 號6 樓弘揚大第大樓住處
    搭乘電梯至該大樓1 樓外出後，徒步行經高雄市○○區○○
    路00號騎樓前時，見戊○○（95年1 月生，完整姓名年籍詳
    卷；無證據證明丙○○行竊時知悉或有預見車主為少年）所
    有停放在該處之腳踏車未上鎖且無人看管，竟意圖為自己不
    法之所有，基於竊盜之犯意，徒手竊取該腳踏車後，隨即騎
    乘該腳踏車離開現場。
二、案經戊○○及其父親丁○○（完整姓名年籍詳卷）訴由高雄
    市政府警察局三民第二分局報告臺灣高雄地方檢察署檢察官
    偵查起訴。
    理  由
壹、證據能力部分：
    本判決後述所引用之傳聞證據，當事人於本院調查證據時均
    知有刑事訴訟法第159 條第1 項不得為證據之情形，而於本
    案言詞辯論終結前均未聲明異議，本院審酌該等傳聞證據製
    作時之情況，並無違法不當及證明力明顯過低之瑕疵，以之
    作為證據，應屬適當，故依同法第159 條之5 第2 項規定，
    認該等傳聞證據均有證據能力。
貳、實體部分：
一、認定犯罪事實所憑之證據及理由：
    訊據被告丙○○矢口否認有何竊盜犯行，辯稱：警方所提示
    現場監視器畫面內的那個人不是我，我當時在高雄市○○區
    ○○路00號的快速剪髮店內剪髮，我自己本身有機車，不可
    能去偷腳踏車，我也有配合測謊，請判我無罪云云。經查：
  ㈠一名男子（下稱本案竊嫌）於109 年2 月16日上午11時許，
    自被告所居住上址弘揚大第大樓住處之同一樓層（即6 樓）
    搭乘電梯至該大樓1 樓外出後，徒步行經高雄市○○區○○
    路00號騎樓前時，見戊○○所有停放在該處之腳踏車未上鎖
    且無人看管，遂竊取該腳踏車並騎乘該車離去等節，分別經
    證人戊○○於警詢時、證人即承辦員警己○○於本院審理時
    證述明確（見警卷第9 至11頁，本院卷第189 頁），並有上
    址大樓電梯及管理室前監視器影像畫面翻拍照片5 張、現場
    及附近路口監視器影像畫面翻拍照片11張、監視器影像光碟
    存卷可參（見警卷第13至27頁；光碟置於偵卷證物袋內），
    是此部分事實先堪認定。
  ㈡再質之證人己○○於本院審理時證稱：當時我們有現場監視
    器影像，並從被害人腳踏車的失竊地即裕誠路那邊的監視器
    開始調，有發現本案竊嫌的行蹤，再回溯調各個路口的監視
    器影像，最後回溯到本案竊嫌是從弘揚大第大樓走出來，所
    以就去調弘揚大第大樓內部的監視器，有發現本案竊嫌是從
    弘揚大第6 樓搭電梯下樓，然後走出來，因為各個監視器都
    有拍到竊取腳踏車的同一犯嫌的蹤跡，而且路線是有連貫的
    ，所以我們就先鎖定本案竊嫌應該是從弘揚大第大樓6 樓走
    出來的，我們有先詢問管理員，6 樓只有2 個住戶，我們請
    管理員先幫我們撥其中一位住戶電話，當天就有聯絡到曾文
    雄，我當天拿案發地騎走腳踏車的犯嫌的照片給曾文雄看，
    並問曾文雄是否認識照片中牽腳踏車的人，曾文雄說他一看
    就知道那是他兒子即被告，並反問我他兒子是不是又有什麼
    事情，不然警察為什麼去找他，我沒有要曾文雄去指認監視
    器畫面中竊取腳踏車的人就是被告，是曾文雄自己主動說出
    照片中的人是他兒子，印象中曾文雄指認犯嫌影像時沒有遲
    疑或不確定的感覺，是蠻直接就講出是他兒子，我並沒有強
    迫他要指認照片中的人就是他兒子等語（見本院卷第189 至
    191 頁）；則衡以證人己○○與被告原不相識又無仇隙（此
    經被告陳明在卷，見本院卷第194 頁），應無甘冒偽證重罪
    之風險而編造不實之內容刻意陷害被告之必要，且證人己○○上開證詞有卷附監視器影像畫面翻拍照片可資佐證（見警
    卷第13至27頁），是其上開證詞應可採信。足見本案承辦員
    警依案發現場、相關路口及弘揚大第大樓內監視器影像循線
    偵查本案竊嫌行蹤後，曾探訪居住在本案竊嫌案發當日出沒
    樓層之住戶之一即被告父親曾文雄，斯時曾文雄即有指認案
    發現場之本案竊嫌為其兒子即被告。又被告於109 年2 月20
    日在弘揚大第大樓管理室前與警方對話時，其上衣圖樣與本
    案竊嫌行竊時穿著之上衣圖樣相同，且被告當日穿著短褲與
    拖鞋之特徵經在場警方判斷與本案竊嫌行竊時穿著相當等情
    ，有密錄器及現場監視器影像翻拍照片、本院勘驗筆錄附卷
    為憑（見警卷第25至29頁，本院卷第186 至187 頁）。從而
    ，自本案承辦員警依監視器影像循線查緝本案竊嫌之上開客
    觀經過，以及被告居住在本案竊嫌所出沒之同一大樓同一樓
    層、被告上衣圖樣與本案竊嫌上衣圖樣相同，且被告穿著習
    慣特徵與本案竊嫌相當等情綜合以觀，足認本案竊嫌確為被
    告無誤。
  ㈢再者，被告先於警詢、偵查中辯稱：案發當天我去剪頭髮，
    警察說我去找母親，但根本沒有這件事，當天我剪完頭髮就
    直接去上班，我以為警方於109 年2 月20日訪查我時是在問
    我20日在哪裡，我才說我在母親工作的地方幫忙云云（見警
    卷第5 頁，偵卷第70頁），後於本院審理時辯稱：我記得案
    發當天我有先去剪髮，再去找我母親云云（見本院卷第193
    頁），足見其就案發當日行蹤為何部分，前後陳述不一，已
    難盡信。又證人曾文雄雖於本院審理時證稱其未曾向己○○
    員警指認本案竊嫌為被告云云（見本院卷第190 頁），然其
    證述顯與證人己○○所述不符，且其為被告父親而與被告具
    有親屬情誼，是證人曾文雄前開證詞實有偏頗、迴護被告之
    虞，無從為有利被告之認定。另被告雖曾前往法務部廉政署
    進行測謊鑑定，然其鑑定結果為：因圖譜反應欠缺一致性，
    無法鑑判一節，有法務部廉政書鑑定書1 份在卷可考（見偵
    卷第33至54頁）；而被告自稱其於案發當日前往剪髮之剪髮
    店，經函詢亦因該店原則上不會請每個消費者留下紀錄或簽
    名而查無被告於該日前往剪髮之紀錄一情，有本院公務電話
    紀錄附卷可稽（見本院卷第173 頁），是以前開事證均無從
    為有利被告之認定。被告空言辯稱本案竊嫌非其本人云云，
    乃臨訟卸責之詞，洵無足採。
  ㈣綜上，本案事證明確，被告犯行堪以認定，應依法論科。
二、論罪科刑：
    核被告所為，係犯刑法第320 條第1 項之竊盜罪。爰以行為
    人之責任為基礎，審酌被告不思以正當方法謀取生活上所需
    ，竟為貪圖不法利益，率爾竊取他人財物，侵害他人之財產
    法益，顯乏尊重他人財產權之觀念，所為實屬不該；兼衡被
    告竊得財物價值、行竊方式、否認犯行之犯後態度及其自陳
    之智識程度與經濟狀況（詳見警卷第3 頁）、有竊盜前案之
    素行（詳見卷附臺灣高等法院被告前案紀錄表）等一切情狀
    ，量處如主文所示之刑，並諭知易科罰金之折算標準。
三、沒收部分：
    本案被告所竊得之腳踏車1 輛未扣案，且被告未返還或賠償
    被害人，爰依刑法第38條之1 第1 項前段、第3 項之規定宣
    告沒收，並於全部或一部不能沒收或不宜執行沒收時，追徵
    其價額。
據上論斷，應依刑事訴訟法第299 條第1 項前段，判決如主文。
本案經檢察官乙○○提起公訴，檢察官甲○○到庭執行職務。
中    華    民    國   110    年    11    月    24    日
                  刑事第五庭  法  官  林明慧   
以上正本證明與原本無異。
如不服本件判決，得自收受送達之日起20日內，向本院提出上訴
狀（須附繕本），上訴於本院管轄之第二審地方法院合議庭。
因疫情而遲誤不變期間，得向法院聲請回復原狀。
中    華    民    國   110    年    11    月    24    日
                              書記官  鄭永媚
附錄本判決論罪科刑法條：
中華民國刑法第320 條
意圖為自己或第三人不法之所有，而竊取他人之動產者，為竊盜
罪，處5 年以下有期徒刑、拘役或50萬元以下罰金。
意圖為自己或第三人不法之利益，而竊佔他人之不動產者，依前
項之規定處斷。
前二項之未遂犯罰之。